臺灣士林地方法院交通事件裁定　　　　 96年度交聲字第682號
原處分機關　臺北市交通事件裁決所
異　議　人
即受處分人　甲○○
上列受處分人因違反道路交通管理處罰條例案件，對於台北市交
通事件裁決所中華民國96年7 月17日所為之處分（原處分案號：
北市裁二字第裁22－AEV897854 號），聲明異議，本院裁定如下
：
    主  文
異議駁回。
    理  由
一、汽車駕駛人駕駛汽車，應遵守道路交通標誌、標線、號誌之
    指示，道路交通安全規則第90條前段定有明文，而道路交通
    標誌標線號誌設置規則第206 條第5 款第1 目規定「圓形紅
    燈」之行車管制號誌係表示禁止車輛通行，如汽車駕駛人行
    經有燈光管制之交叉路口闖紅燈，處新臺幣（下同）1800元
    以上5400元以下罰鍰，併記違規點數3 點，道路交通管理處
    罰條例第53條第1 項及違反道路交通管理事件統一裁罰標準
    表亦有處罰規定。
二、本件受處分人即異議人甲○○駕駛車號DZQ-572 號車，於民
    國（以下同）96年5 月21日下午4 時20分許，在臺北市○○
    ○路○ 段，有行車管制號誌交岔路口之際，明知其面對遵行
    方向之號誌係禁止車輛通行之「圓形紅燈」行車管制號誌，
    竟不遵守該燈光管制闖紅燈左轉，為台北市政府警察局中正
    第一分局忠孝西路路派出所員警當場發現攔檢舉發，甲○○
    拒絕簽收並駕車離開，舉發員警乃於通知單上記明受處分人
    拒簽拒收之事由。嗣受處分人未於應到案日期前到案或繳納
    罰鍰，逾越應到案期限30日以內，原處分機關乃依道路交通
    管理處罰條例第53條第1 項、第63條第1 項第3 款及違反道
    路交通管理事件統一裁罰基準表之規定，裁處受處分人罰鍰
    2700元，併記違規點數3 點。
三、受處分人固不否認有於前揭時地駕駛上開機車由忠孝西路西
    往東方向行駛，行經忠孝西路與博愛路交岔路口，左轉博愛
    路之事實，惟矢口否認有何闖紅燈違規左轉之行為，辯稱其
    當時係綠燈變黃燈時左轉，並無闖紅燈之行為，且員警直至
    違規處所150 公尺外才將伊攔停，試問員警如何判斷伊有無
    違規，又異議人事後並未收到舉發通知單及員警當場未盡告
    知義務云云。
四、經查：
(一)異議人即受處分人甲○○騎乘車牌號碼DZQ-572 號機車於96
    年5 月21日下午4 時20分許行經台北市○○○路與博愛路口
    ，因違規紅燈左轉遭警攔截，為台北市政府警察局中正一分
    局忠孝西路派出所員警舉發「紅燈左轉」違規，遂填掣北市
    警交字第AEV897854 號舉發通知單當場舉發等情，業據證人
    即舉發違規警員乙○○於本院訊問時具結證述：現場圖上以
    紅筆打星星標示1 的位置是異議人違規地點，在忠孝西路與
    博愛路口，異議人當時行徑路線就是以紅筆標示箭頭的路線
    ，當時我站在圖上藍色圓圈位置即博愛路與忠孝西路口北門
    郵局前，與一名替代役，在郵局前方簽巡邏箱，我們各騎1
    部機車，當時已簽完巡邏箱回到車上等綠燈，當時博愛路往
    北的方向是紅燈，我在等紅燈，看見忠孝西路西往東方向已
    變成紅燈，我這邊燈號已變綠燈，跟我們同向的車都已經騎
    到忠孝西路上的安全島附近，這時看到異議人騎機車由西往
    東左轉往北，當時我方向車很多，後來我從後面追上去在圖
    上紅筆打星星標示2 的位置攔停異議人，我實際攔停點是在
    北平西路口附近大概2 、30公尺，非異議人所述150 公尺。
    攔停異議人後，異議人先表示沒有注意到號誌，他正要把行
    動電話放在安全帽。異議人當時在忠孝西路左轉博愛路時，
    路口號誌已經轉換成紅燈了，異議人是從後面車陣中鑽出。
    且當時開紅單給異議人時，異議人表示不簽收，我有告知異
    議人應到案時間、處所、將來還會寄舉發通知單給他等語明
    確（見本院96年8 月29日訊問筆錄），並有前揭舉發通知單
    1 紙、現場圖1 張在卷可查，參以員警乙○○當時是騎乘機
    車在北門郵局旁之博愛路上等候路口號誌變換，並於博愛路
    上號誌變為綠燈，同向之車輛已起步行駛時，始看見異議人
    之機車從忠孝東路左側機車道左轉博愛路，以證人乙○○當
    時所在之位置、距離、行進方向、路口號誌及當時為日間、
    天候狀況良好等情研判，應無誤判之可能，且本件執勤舉發
    之員警乙○○與異議人並不認識亦無仇隙，其原本正執行巡
    邏勤務，若非確實有目擊異議人有上開交通違規之情形，亦
    無故意自陷偽證罪之刑罰，而誣陷異議人之理。
(二)異議人雖辯稱未收到舉發通知單及員警當場未盡告知義務云
    云，惟本件異議人拒絕簽收舉發違反道路交通事件通知單之
    事實，為異議人自承在卷，並經員警在舉發違反道路交通管
    理事件通知單收受通知聯者簽章欄上載明「拒簽收，業告知
    其到案處所、罰金額及到案時間」等情，有前述舉發通知單
    影本1 紙在卷足憑，揆諸首揭規定，即應視為異議人已收受
    該舉發通知單，故舉發機關自無庸再另行寄發舉發通知單，
    是異議人前揭所辯，尚不足採。
五、綜上所述，異議人確有騎乘上開機車，於前揭時、地闖紅燈
    之違規行為，從而，原處分機關依違反道路交通管理處罰條
    例第53條第1 項之規定，裁處罰鍰2700元，並依同條例第63
    條第1 項第3 款之規定，記違規點數3 點，並無不當。本件
    聲明異議為無理由，應予駁回。
據上論斷，應依道路交通案件處理辦法第19條，裁定如主文。
中　　華　　民　　國　　96　　年　　 9　　月　　12　　日
                  交通法庭法  官  汪梅芬
以上正本證明與原本無異。
如不服本裁定，應於裁定送達後5 日內，向本院提出抗告狀。
                          書記官  張馨尹
中　　華　　民　　國　　96　　年　　9 　　月　　12　　日
